ACORDAO-COMPLETO-2367851

ACÓRDÃO DE RELAÇÃO

ACÓRDÃO DE RELAÇÃO 11025/2019 ATA 38/2019 - SEGUNDA CÂMARA

Acórdão 11025/2019-TCU-Segunda Câmara
	Trata-se de processo de contas anuais do Instituto Federal de Educação, Ciência e Tecnologia do Paraná (IFPR) , relativo ao exercício de 2015. O processo de contas foi organizado de forma individual, conforme classificação constante do art. 5º da Instrução Normativa - TCU 63/2010.
	Considerando que as contas dos Srs. Irineu Mario Colombo; Ezequiel Westphal; Elio de Almeida Cordeiro; Ezequiel Burkarter; Evandro Cherubini Rolin; Valdinei Henrique da Costa; e Rubens Felipe Ribeiro apresentaram inconformidades relativas à governança e/ou de gestão de contratos administrativos;
	considerando que as contas dos Srs. Fernando Cesar Kloss e Fernando Roberto Amorim Souza lograram demonstrar a exatidão dos demonstrativos contábeis, a legalidade, a legitimidade, a economicidade, a eficácia, a eficiência e a efetividade de suas gestões;
	considerando que os diretores de campi não se enquadram na hipótese estabelecida no inciso II do art. 10 da IN TCU 63/2010 para composição do rol de responsáveis, tendo em vista que, no IFPR, os ocupantes de cargo de direção no nível de hierarquia imediatamente inferior e sucessivo ao do dirigente máximo do instituto são os pró-reitores e os diretores sistêmicos (titulares da Diretoria da Tecnologia da Informação e Comunicação - DTIC e da Diretoria de Ensino a Distância - EAD) .
Os ministros do Tribunal de Contas da União, reunidos em sessão de 2ª Câmara, ACORDAM, por unanimidade, de acordo com os pareceres emitidos nos autos, em:
com fundamento nos arts. 1º, inciso I, 16, inciso II, 18 e 23, inciso II, da Lei 8.443/1992, em julgar regulares com ressalva as contas e dar quitação a Irineu Mario Colombo, Ezequiel Westphal, Elio de Almeida Cordeiro, Ezequiel Burkarter, Evandro Cherubini Rolin, Valdinei Henrique da Costa e Rubens Felipe Ribeiro; 
com fundamento nos arts. 1º, inciso I, 16, inciso I, 17 e 23, inciso I, da Lei 8.443/1992, em julgar regulares as contas de Fernando Cesar Kloss e Fernando Roberto Amorim Souza e dar-lhes quitação plena; 
excluir do rol de responsáveis os demais responsáveis relacionados abaixo, uma vez que tais agentes não foram responsáveis por atos de gestão; e 
encaminhar cópia desta deliberação, bem como da instrução à peça 13, ao Instituto Federal de Educação, Ciência e Tecnologia do Paraná (IFPR) .
1.Processo TC-Processo 004.833/2017-1 (PRESTAÇÃO DE CONTAS - Exercício: 2016) 
       1.1. Classe de Assunto: II.
	1.2. Responsáveis: Adriano Willian da Silva (CPF XXX.337.009-XX) ; Alan Rodrigo Padilha (CPF XXX.341.629-XX) ; Aline Renee Benigno dos Santos (CPF XXX.290.949-XX) ; Amir Limana (CPF XXX.588.820-XX) ; Anderson Sanita (CPF XXX.963.379-XX) ; Antonio Ferreira (CPF XXX.210.879-XX) ; Celio Alves Tibes Junior (CPF XXX.402.781-XX) ; Edilomar Leonart (CPF XXX.475.049-XX) ; Eliane Ines Filus Zampier (CPF XXX.894.189-XX) ; Elio de Almeida Cordeiro (CPF XXX.431.437-XX) ; Evandro Cherubini Rolin (CPF XXX.094.819-XX) ; Ezequiel Burkarter (CPF XXX.256.699-XX) ; Ezequiel Westphal (CPF XXX.064.309-XX) ; Fernando Cesar Kloss (CPF XXX.414.129-XX) ; Fernando Roberto Amorim Souza (CPF XXX.591.875-XX) ; Francis Luiz Baranoski (CPF XXX.881.639-XX) ; Gustavo Villani Serra (CPF XXX.624.429-XX) ; Irineu Mario Colombo (CPF XXX.868.119-XX) ; Jackeline Tiemy Guinoza Siraichi (CPF XXX.239.599-XX) ; Joao Claudio Bittencourt Madureira (CPF XXX.559.550-XX) ; Jose Barbosa Dias Junior (CPF XXX.857.281-XX) ; Jose Mateus Bido (CPF XXX.077.259-XX) ; Karina Mello Bonilaure (CPF XXX.254.909-XX) ; Kleber Augusto Michalichem (CPF XXX.714.109-XX) ; Luciano Martignoni (CPF XXX.127.549-XX) ; Luiz Carlos Eckstein (CPF XXX.872.609-XX) ; Marcelo Camilo Pedra (CPF XXX.115.397-XX) ; Narciso Americo Franzin (CPF XXX.053.429-XX) ; Onivaldo Flores Junior (CPF XXX.005.849-XX) ; Patricia Cambrussi Bortolini (CPF XXX.046.319-XX) ; Roberto Teixeira Alves (CPF XXX.380.919-XX) ; Rodrigo Hinojosa Valdez (CPF XXX.294.359-XX) ; Roseli Bernardete Dahlem Pacheco (CPF XXX.595.609-XX) ; Rubens Felipe Ribeiro (CPF XXX.617.119-XX) ; Valdenir Iotti (CPF XXX.363.149-XX) e Valdinei Henrique da Costa (CPF XXX.443.828-XX) 
	1.3. Unidade: Instituto Federal de Educação, Ciência e Tecnologia do Paraná.
	1.4. Relatora: ministra Ana Arraes.
	1.5. Representante do Ministério Público: procuradora-geral Cristina Machado da Costa e Silva.
	1.6. Unidade Técnica: Secretaria de Controle Externo da Educação (SecexEducação) .
	1.7. Representação legal: não há.
	1.8. Determinações/Recomendações/Orientações: não há.

Segunda Câmara

Adriano Willian da Silva (CPF XXX.337.009-XX); Alan Rodrigo Padilha (CPF XXX.341.629-XX); Aline Renee Benigno dos Santos (CPF XXX.290.949-XX); Amir Limana (CPF XXX.588.820-XX); Anderson Sanita (CPF XXX.963.379-XX); Antonio Ferreira (CPF XXX.210.879-XX); Celio Alves Tibes Junior (CPF XXX.402.781-XX); Edilomar Leonart (CPF XXX.475.049-XX); Eliane Ines Filus Zampier (CPF XXX.894.189-XX); Elio de Almeida Cordeiro (CPF XXX.431.437-XX); Evandro Cherubini Rolin (CPF XXX.094.819-XX); Ezequiel Burkarter (CPF XXX.256.699-XX); Ezequiel Westphal (CPF XXX.064.309-XX); Fernando Cesar Kloss (CPF XXX.414.129-XX); Fernando Roberto Amorim Souza (CPF XXX.591.875-XX); Francis Luiz Baranoski (CPF XXX.881.639-XX); Gustavo Villani Serra (CPF XXX.624.429-XX); Irineu Mario Colombo (CPF XXX.868.119-XX); Jackeline Tiemy Guinoza Siraichi (CPF XXX.239.599-XX); Joao Claudio Bittencourt Madureira (CPF XXX.559.550-XX); Jose Barbosa Dias Junior (CPF XXX.857.281-XX); Jose Mateus Bido (CPF XXX.077.259-XX); Karina Mello Bonilaure (CPF XXX.254.909-XX); Kleber Augusto Michalichem (CPF XXX.714.109-XX); Luciano Martignoni (CPF XXX.127.549-XX); Luiz Carlos Eckstein (CPF XXX.872.609-XX); Marcelo Camilo Pedra (CPF XXX.115.397-XX); Narciso Americo Franzin (CPF XXX.053.429-XX); Onivaldo Flores Junior (CPF XXX.005.849-XX); Patricia Cambrussi Bortolini (CPF XXX.046.319-XX); Roberto Teixeira Alves (CPF XXX.380.919-XX); Rodrigo Hinojosa Valdez (CPF XXX.294.359-XX); Roseli Bernardete Dahlem Pacheco (CPF XXX.595.609-XX); Rubens Felipe Ribeiro (CPF XXX.617.119-XX); Valdenir Iotti (CPF XXX.363.149-XX) e Valdinei Henrique da Costa (CPF XXX.443.828-XX)

ANA ARRAES

não há.

Procuradora-geral Cristina Machado da Costa e Silva.

PRESTAÇÃO DE CONTAS (PC)

Secretaria de Controle Externo da Educação (SecexEducação).